【裁判字號】    95,訴,484
【裁判日期】    951019
【裁判案由】    違反槍砲彈藥刀械管制條例等
【裁判全文】
臺灣臺南地方法院刑事判決               95年度訴字第484號
公  訴  人  臺灣臺南地方法院檢察署檢察官
被      告  甲○○
被      告  丙○○
                    另案於台南監獄台南分監執行中
前二人共同
指定辯護人  林宜靜  本院公設辯護人
被      告  庚○○
選任辯護人  方文賢  律師
上列被告因違反槍砲彈藥刀械管制條例等案件，經檢察官提起公
訴（95年度偵字第1887、2226、3089、3312號），本院判決如下
：
    主  文
甲○○犯槍砲彈藥刀械管制條第八條第一項之罪，累犯，處有期
徒刑玖年，併科罰金新臺幣拾伍萬元，罰金如易服勞役，以新臺
幣壹仟元折算壹日，扣案如附表一編號一、二、九及附表二所載
之物均沒收。
丙○○共同犯槍砲彈藥刀械管制條例第八條第四項之罪，處有期
徒刑肆年，併科罰金新臺幣拾萬元，罰金如易服勞役，以新臺幣
壹仟元折算壹日，扣案如附表一編號三、四所載之物均沒收。
庚○○犯槍砲彈藥刀械管制條例第八條第四項之罪，處有期徒刑
肆年，併科罰金新臺幣拾貳萬元，罰金如易服勞役，以新臺幣壹
仟元折算壹日。扣案如附表一編號一、二所載之物均沒收。
    事  實
壹、甲○○（綽號紅中）曾於民國87年8月間，因違反麻醉藥品
    管理條例案件，經本院判處有期徒刑五年六月確定，於90年
    5 月23日假釋付保護管束，於92年9月21日保護管束期滿，
    未經撤銷，以執行完畢論。
貳、甲○○明知具有殺傷力之改造槍枝、子彈為槍砲彈藥刀械管
    制條例第四條第一項所管制之物品，非經中央主管機關許可
    ，不得擅自製造，其於前開有期徒刑執行完畢後五年內，仍
    不知悔改，竟基於製造可發射子彈具有殺傷力之改造手槍及
    製造可供前開改造手槍射擊之具有殺傷力子彈之犯意，未經
    許可，於94年7、8月間，在其位於臺南市○○街35號住處，
    利用其所有如附表二所載之工具，以如附表一編號一、二、
    九所示之方法，製造如附表一編號一、二、九所載可發射子
    彈、具有殺傷力之改造手槍及子彈。
參、緣己○○（綽號老Ｋ，另案由檢察官偵辦）於95年1月10日
    ，在高雄市左營區○○○路某處，以新臺幣（下同）105萬
    元之代價向姓名年籍不詳之成年男子購買第二級毒品安非他
    命半公斤，嗣後發現毒品不純致無法使用而認遭人詐騙，即
    於95年1月11日下午夥同甲○○，前往高雄市左營區○○○
    路553號「萬里香餐廳」停車場，並於當日夜間約11時許，
    邀集眾友人庚○○（綽號小林，由甲○○通知）、丙○○、
    乙○○（經檢察官為不起訴處分）、戊○○（另經裁定停止
    審判）、林義欽、邱暉雄、張榮村、黃彥凱、吳幸娟、王姿
    雯（均經檢察官另為不起訴處分）及其他不詳姓名之人至該
    停車場，準備找販賣毒品之人索回105萬元：
  一庚○○於95年1月11日下午，經甲○○以電話通知上述己○○準備向販賣毒品之人索回鉅款之計劃後，庚○○即依囑駕
    駛己○○配偶曾香棋所有之車牌號碼F7-3659號自用小客車
    ，至甲○○位於臺南市○○街35號住處內門邊拿取一內有如
    附表一編號一、二之槍枝、子彈之手提袋，置於其所駕駛之
    車牌號碼F7-3659號自用小客車右前乘客座踏板，未經許可
    ，持有該批具有殺傷力之槍枝及子彈，駛至高雄市左營區○○○路553號「萬里鄉餐廳」停車場等候。
  二丙○○於95年1月11日接獲己○○通知後，即駕駛車牌號碼
    4395-GK號自用小客車，至臺南縣西港鄉永樂村大寮1-7號己○○住處，與由己○○配偶通知到場之乙○○會合後，二人
    基於犯意聯絡，將槍、彈置於後車廂備胎位置，共同持有如
    附表一編號三、四所載之槍枝、子彈，由丙○○搭載乙○○
    前往前揭「萬里鄉餐廳」停車場等候。
肆、經警於下述時、地查獲：
  一嗣於同年1月11日下午約11時30分許，警察據報前往「萬里
    香餐廳」附近調查有無黑道火拼之際，因遭不明人士開槍，
    警察隨即還擊，戊○○、己○○及庚○○即分別逃逸，將
    F7-3659號、4935-GK號自用小客車棄於該處，丙○○則中彈
    倒地，隨即經警送往高雄榮民總醫院急救。警察並當場分別
    對停放於停車場，由庚○○所駕駛之車牌號碼F7-3659號自
    用小客車及丙○○所駕駛之4935-GK號自用小客車逕行搜索
    ：
    (一)自F7-3659號自用小客車右前座腳踏板扣得附表一編號一
      、二之槍枝及子彈。
    (二)自4935-GK號自用小客車後車箱內扣得如附表一編號三、
      四之槍枝及子彈。
  二經警於95年1月17日下午5時許，持本院法官核發之搜索票，
    至甲○○住處，扣得甲○○所有如附表二所載供製造槍枝、
    子彈所用之工具。
  三於95年1月23日，經甲○○同意，帶警前往臺南市○○路○段
    443號臺南市察局交通隊拖吊場，在甲○○所有、借予王勁
    棠使用之車牌號碼4626-LV號自用小客車後方置物箱右側內
    裝及車身板金之空間內，扣得甲○○所有如附表一編號九、
    十之子彈及槍枝。
伍、案經臺灣臺南地方法院檢察署檢察官指揮臺南縣警察局麻豆
    分局暨臺南市警察局第六分局告臺灣臺南地方法院檢察署檢
    察官偵查起訴。
    理  由
壹、程序事項（關於證據能力之有無）：
  一被告甲○○部分：
    本案之供述及非供述證據，既經被告甲○○及其辯護人明示
    同意採為證據，且無事證顯示係公務員因違法蒐證所取得之
    供述證據，本院審酌該等供述證據作成時之情況，亦認為適
    於作為證據，依刑事訴訟法第159條之1第2項、第159條之4
    第1款、第159條之5第1項等規定，應認為均有證據能力。
  二被告庚○○部分：
    (一)證人甲○○、丙○○於司法警察詢問時所為之陳述，係屬
      被告以外之人於審判外之言詞陳述，而為傳聞證據，既經
      被告方面明示不同意採為證據，依刑事訴訟法第159條第1
      項之規定，應認為不具證據能力。
    (二)具有共犯關係之共同被告甲○○、丙○○於被告庚○○部
      分係屬證人，應依人證之調查程序，使其立於證人之地位
      ，依同法第186之規定，具結後而為陳述，其供述證據始
      有證據能力，此項規定，於檢察官偵查及審判中，均有其
      適用。查共同被告丙○○、甲○○於偵查中供述自己犯罪
      部分，屬於被告之自白，其所為關於被告庚○○涉案部分
      之陳述，係屬證人即被告以外之人，檢察官並未依人證之
      調查程序，命其立於證人之地位，依法具結，其所為不利
      於被告庚○○部分之陳述，依刑事訴訟法第158之3規定，
      自無證據能力。
    (三)上述經排除以外之供述及非供述證據，既經被告方面明示
      同意採為證據，且無事證顯示係公務員因違法蒐證所取得
      之供述證據，本院審酌該等供述證據作成時之情況，亦認
      為適於作為證據，依刑事訴訟法第159條之1第2項、第159
      條之4第1款、第159條之5第1項等規定，應認為均有證據
      能力。
  三被告丙○○部分：
    (一)證人乙○○、己○○於司法警察詢問時所為之陳述，係屬
      被告以外之人於審判外之言詞陳述，而為傳聞證據，既經
      被告方面明示不同意採為證據，依刑事訴訟法第159條第1
      項之規定，應認為不具證據能力。
    (二)證人乙○○、己○○應依人證之調查程序，使其立於證人
      之地位，依同法第186之規定，具結後而為陳述，其供述
      證據始有證據能力，此項規定，於檢察官偵查及審判中，
      均有其適用。查證人乙○○、己○○於偵查中所為關於被
      告丙○○涉案部分之陳述，係屬證人即被告以外之人，檢
      察官並未依人證之調查程序，命其立於證人之地位，依法
      具結，其所為不利於被告丙○○部分之陳述，依刑事訴訟
      法第158之3規定，自無證據能力。
    (三)上述經排除以外之供述及非供述證據，既經被告方面明示
      同意採為證據，且無事證顯示係公務員因違法蒐證所取得
      之供述證據，本院審酌該等供述證據作成時之情況，亦認
      為適於作為證據，依刑事訴訟法第159條之1第2項、第159
      條之4第1款、第159條之5第1項等規定，應認為均有證據
      能力。
貳、被告之自白或辯解：
  一被告甲○○部分：
    訊據被告甲○○就其以附表二所載之工具，於事實欄所載之
    時、地製造如附表一編號一、二、九之槍、彈之事實，於警
    詢、檢察官偵查中及本院審理時均坦承不諱。
  二被告庚○○部分：
    訊據被告庚○○固不否認接獲被告甲○○電話，而駕駛
    F7-3659號自用小客車至被告甲○○住處取內有如附表一編
    號一、二所載槍、彈之手提袋，置於自用小客車後，駛往「
    萬里鄉餐廳」之事實，惟矢口否認有何持有槍、彈之犯行，
    辯稱：不知道袋子裡面裝槍、彈，並無持有槍、彈之故意云
    云。
  三被告丙○○部分：
    訊據被告固不否認接獲共同被告己○○電話，在共同被告己○○住處與乙○○會合，載乙○○前往「萬里香餐廳」停車
    場，遭槍彈擊中，及所駕駛之車輛經警扣得如附表一編號三
    、四所載之槍、彈之事實，惟與辯護人均否認犯行，辯稱：
    槍、彈並非其所有，並無持有之意思云云。
參、實體部分（關於本院認定事所憑之依據及論述）
  一被告甲○○之部分：
    被告甲○○以附表二所載之工具製造具有殺傷力如附表一編
    號一、二、九所示之槍枝、子彈之事實，有扣案如附表一編
    號一、二、九之槍枝、子彈及附表二所載之工具為憑。扣案
    附表一編號一、二、九之槍枝及子彈經鑑定後，均具有殺傷
    力，亦有如附表一所載之槍彈鑑定書可資佐證，核與其自白
    相符，從而，被告甲○○之自白確係出於真實，應可採信，
    此部分之事實要可認定。
  二被告庚○○部分：
    (一)被告庚○○於案發當日接獲甲○○以電話告以己○○買毒
      遭人詐騙而召集人馬至「萬里香餐廳」停車場，準備與販
      毒者談判之內容後，即依被告甲○○指示駕駛前開車輛至
      被告甲○○住處，取出內有附表一編號一、二之槍枝、子
      彈之手提袋後，置於車上駛往「萬里香餐廳」停車場，後
      經警在該車上逕行搜索，扣得如附表一編號一、二之槍枝
      、子彈乙節，業據證人即共同被告甲○○於本院審理時具
      結證稱綦詳（參見本院95年10月5日審判筆錄），被告庚○○對此亦不否認（參見本院95年5月30日準備程序筆錄
      ），並有搜索筆錄、扣押物品目錄表可參（警卷第71頁、
      75頁），而扣得如附表一編號一、二之槍枝、子彈，經鑑
      定後具有殺傷力乙節，亦有如附表一所載之槍彈鑑定書可
      憑，從而，此部分之事實應可認定。
    (二)被告庚○○及其辯護意旨雖均辯稱：不知手提袋內放有槍
      、彈，並無持有槍、彈之犯意云云。惟查：
      1.證人即共同被告甲○○結稱：當時其人已在高雄，要他
        （指被告庚○○）拿袋子來，有在電話中說明袋子的特
        徵及屋內之地點，且跟他說當天的情況是老Ｋ的藥（指
        毒品）被黑吃黑，老Ｋ要去要錢，趕快將袋子拿來等語
        （參見本院95年10月5日審判筆錄），足認被告庚○○
        接獲被告甲○○電話後，其確知悉當天被告甲○○要其
        趕往「萬里香餐廳」之目的，是為處理「老Ｋ」己○○
        因購買毒品遭人黑吃黑，欲索回巨款，而且時間急迫而
        為，要可認定。
      2.其次，依附表一槍彈鑑定書所載，扣案如附表一編號一
        、二之物為2枝槍及45顆子彈，不僅均係金屬製成，且
        數量眾多，全部置於同一手提袋內，持取攜帶之際要足
        以感覺其重量相當沈甸，要無疑義。
      3.再者，「萬里香餐廳」停車場發生槍戰後，被告郭秋霖
        隨即棄車及置車上手提袋不顧逃離現場，後經警以其涉
        有殺人未遂罪嫌，於95年1月12日下午1時許，在臺南市
        ○○路與海安路口逕行拘提到案，並報請臺灣臺南地方
        法院檢察署檢察官核發拘票乙節，亦有被告郭秋霖警詢
        筆錄、拘票（000000000號警卷第56頁、偵查卷1887號
        卷第21頁）在卷可資佐證，被告郭秋霖對此亦不否認，
        足認被告郭秋霖主觀上明知其所持有之物品係非法之物
        ，要足認定。
      4.茲審酌被告庚○○已因被告甲○○通知而知悉當晚係處
        理共同「老Ｋ」己○○因購買毒品遭人以不純毒品搪塞
        而欲索回巨款之目的，且被告甲○○囑其務必取指定之
        「物品」至「萬里香餐廳」停車場，足認其主觀上已知
        悉當晚將有火拼之可能性，且被告甲○○囑其攜帶之物
        與當晚火拼之目的性、時間性及地域性均有關聯；再參
        酌被告郭秋霖客觀上持有內裝2枝手槍、45顆子彈之手
        提袋，重量沈甸、內裝應係金屬物品之特徵，甚至於警
        察趕至現場、發生槍戰時，被告郭秋霖隨即棄車逃逸等
        情節，足認被告郭秋霖確係知悉該手提袋內確係當晚準
        備火拼之槍、彈，要可認定，從而，其未經許可，非法
        持有具殺傷力之手槍、子彈犯行，應可認定。被告郭秋
        霖及其辯護意旨稱不知內有槍、彈云云，顯均係卸責之
        詞，均不足採信。
  三被告丙○○部分：
    (一)查本案槍戰發生後，被告丙○○中彈，經警在「萬里香餐
      廳」停車場逕行搜索由被告丙○○所駕駛、搭載乙○○之
      4395-GK號自用小客車，因而扣得如附表一編號三、四所
      載之手槍、子彈，並經鑑定後具有殺傷力乙節，有搜索筆
      錄、扣押物品目錄表（警卷第71、75頁）、如附表一所載
      之槍彈鑑定書在卷可資佐證，從而，被告丙○○所駕駛之
      車內確有具殺傷力之槍、彈之事實應可認定。
    (二)次查，證人即共同被告己○○於本院審理時結稱：其與被
      告丙○○、乙○○均是朋友關係，於95年1月11日晚上至
      「萬里香餐廳」附近，因以105萬元向販毒者購買半公斤
      安非他命不能用，而邀集朋友準備要向該販毒者索回款項
      ，若販毒者不處理，要「堵」販毒者等語（參見本院95年
      10 月5日審判筆錄）。被告丙○○於檢察官偵查時亦供稱
      ：其接獲「老Ｋ」（指共同被告己○○）電話，表示有人
      欠「老Ｋ」錢，囑其開車至「老Ｋ」西港住處搭載乙○○
      ，趕至「萬里香餐廳」附近，4935-GK號自用小客車內起
      出之槍、彈是乙○○至「老Ｋ」西港住處拿的等語（參見
      偵查卷第1887號卷第166至167頁）。茲互核參酌被告丙○○於偵查中自承知悉置於車中之槍、彈是共同被告乙○○
      自共同被告己○○住處所拿，而與乙○○趕至「萬里香餐
      廳」之目的是因有人積欠共同被告己○○款項內容，核與
      共同被告己○○證稱當晚邀集友人是欲索回105萬元之內
      容相符，足認被告丙○○與共同正犯乙○○為與己○○向
      販毒者索回巨款而趕至「萬里香餐廳」之事實，應可認定
      。
    (三)揆諸被告丙○○主觀上知悉當晚與共同被告乙○○趕至現
      場，目的是為夥同眾人向販毒者索回己○○之巨款，而其
      客觀上確持有具殺傷力之槍、彈，從而，被告丙○○與共
      同被告乙○○共同為己○○毒品遭人黑吃黑而持有附表一
      編號三、四槍彈趕至「萬里香餐廳」之犯行，應可認定。
    (四)被告丙○○及辯護意旨雖均辯稱：並不知道所駕駛車輛後
      車廂備胎位置有附表一編號三、四所載之槍彈，無持有具
      殺傷力槍、彈之犯意云云。然本院揆諸被告丙○○已因共
      同被告己○○通知而知悉當晚係為向販毒者索回巨款之目
      的，足認其主觀上已知悉當晚將有火拼之可能性，且被告
      丙○○亦自承親見共同正犯乙○○攜有附表一編號三、四
      之槍、彈，甚至於警察趕至現場、發生槍戰，被告丙○○
      雖下車逃逸，惟仍為警所擊中等情節，足認被告丙○○確
      係知悉車上有如附表一編號三、四所載之槍、彈，要可認
      定，從而，其與共同被告乙○○共同未經許可，非法持有
      具殺傷力之手槍、子彈犯行，應可認定。被告丙○○及其
      辯護意旨稱不知內有槍、彈云云，顯均係卸責之詞，均不
      足採信。
  四綜上所述，應認被告甲○○、郭秋霖及丙○○等人，事證明
    確，其犯行應可認定，應依法論科。
肆、論罪科刑：
  一被告甲○○部分：
    (一)查被告甲○○製造如附表一編號一、二、九所載之槍、彈
      ，核其所為，係犯槍砲彈藥刀械管制條例第八條第一項之
      未經許可製造可發射子彈具有殺傷力之槍支罪及同條例第
      十二條第一項之未經許可製造子彈罪。被告甲○○製造改
      造手槍及子彈後，進而持有改造手槍及改造子彈之低度行
      為，為製造改造手槍及子彈之高度行為所吸收，均不另論
      罪。又被告甲○○係以一行為觸犯槍砲彈藥刀械管制條例
      第八條第一項之未經許可製造可發射子彈具有殺傷力之槍
      枝罪及同條例第十二條第一項之未經許可製造子彈罪之數
      罪名，而應從一重之未經許可製造可發射子彈具有殺傷力
      之槍枝罪處斷（關於想像競合犯新舊法之比較，詳下述）
      。又被告甲○○有如事實欄所載刑之執行紀錄，有臺灣高
      等法院被告前案紀錄表在卷可資佐證，其於有期徒刑執行
      完畢後，再犯本件有期徒刑以上之罪，為累犯，應依修正
      前刑法第四十七條加重其刑（關於累犯新舊法之比較，詳
      下述）。
    (二)爰審酌被告甲○○非法製造具有殺傷力之槍枝及子彈之行
      為，嚴重破壞社會秩序，對治安造成之危害甚鉅，改造槍
      枝及子彈之數量非少，且其同時成功製造可適用於其所製
      造具殺傷力手槍之子彈，顯見其改造手槍及子彈之行為已
      直接危害社會安全，而應予重罰，然念其犯後坦承犯行，
      態度尚佳等一切情狀，量處如主文所示之刑，並就併科罰
      金部分諭知如易服勞役之折算標準（關於易服勞役之折算
      標準，新舊法之比較，詳下述）。
  二被告庚○○、丙○○部分：
    (一)查被告庚○○持有如附表一編號一、二所載之槍、彈，被
      告丙○○持有如附表一編號三、四所載之槍、彈，核其二
      人所為，均係犯槍砲彈藥刀械管制條例第八條第四項之未
      經許可持有可發射子彈具有殺傷力之槍支罪及同條例第十
      二條第四項之未經許可持有子彈罪。又被告庚○○、丙○○分別係以一行為觸犯槍砲彈藥刀械管制條例第八條第四
      項之未經許可持有可發射子彈具有殺傷力之槍枝罪及同條
      例第十二條第四項之未經許可持有子彈罪之數罪名，而應
      從一重之未經許可持有可發射子彈具有殺傷力之槍枝罪處
      斷（關於想像競合犯新舊法比較，詳下述）。又被告丙○○上開未經許可，持有如附表一編號三、四所載之槍彈，
      與共同被告乙○○間，有犯意聯絡及行為之分擔，應論以
      共同正犯（關於共同正犯新舊法比較，詳下述）。
    (二)爰分別審酌被告庚○○、丙○○非法持有具有殺傷力之槍
      枝及子彈之行為，嚴重破壞社會秩序，對治安造成之危害
      甚鉅，持有槍、彈均是為了毒品談判所用、分別持有槍枝
      及子彈之數量，及渠二人犯後均否認犯行，顯無悔意等一
      切情狀，分別量處如主文所示之刑，並就併科罰金部分諭
      知如易服勞役之折算標準（關於易服勞役之折算標準，新
      舊法之比較，詳下述）。
  三沒收：
    扣案如附表一編號一、二、三、四、九所示具有殺傷力之改
    造槍枝、子彈，均係違禁物，應依刑法第三十八條第一項第
    一款之規定宣告沒收。另如附表二係被告甲○○所有，供其
    製造槍、彈犯罪所用之物，應依刑法第三十八條第一項第二
    款之規定宣告沒收，至於附表一編號五之槍枝係共同被告戊○○所有，俟共同被告戊○○部分審結時，另行依法處理。
  四關於新舊刑法之比較：
    被告行為後，刑法業於九十四年二月二日修正公布，九十五
    年七月一日起施行，而依修正後刑法第二條規定：「行為後
    法律有變更者，適用行為時之法律。但行為後之法律有利於
    行為人者，適用最有利於行為人之法律。非拘束人身自由之
    保安處分適用裁判時之法律。處罰或保安處分之裁判確定後
    ，未執行或執行未完畢，而法律有變更，不處罰其行為或不
    施以保安處分者，免其刑或保安處分之執行。」茲比較新舊
    法適用如下：
    (一)共犯：
      按修正前刑法第二十八條之規定為：「二人以上共同實施
      犯罪之行為者，皆為正犯」，修正施行後之規定則為：「
      二人以上共同實行犯罪之行為者，皆為正犯」，揆諸本條
      之修正理由係為釐清陰謀共同正犯、預備共同正犯是否合
      乎正犯之要件。而本件被告丙○○與共同被告乙○○共同
      持有槍、彈，適用新舊法之結果，修正後之規定並非較有
      利於被告丙○○，依刑法第二條第一項本文之規定，仍應
      適用修正前刑法第二十八之規定。
    (二)想像競合犯
      修正前刑法第五十五條規定：「一行為而觸犯數罪名者，
      或犯一罪而其方法或結果之行為犯他罪名者，從一重處斷
      」，修正後之新刑法第五十五條規定：「一行為而觸犯數
      罪名者，從一重處斷。但不得科以較輕罪名所定最輕本刑
      以下之刑」，即刪除牽連犯之規定，並增訂想像競合犯不
      得科以較輕罪名最輕本刑以下之刑之限制，惟就上開新增
      訂之想像競合犯規定，乃屬法務實務之明文化，並無實際
      變革，尚不生比較新舊法之問題。
    (三)累犯：
      被告甲○○於五年以內再故意犯本件有期徒刑以上之罪，
      不論依修正前之刑法第四十七條，或修正後之刑法第四十
      七條第一項之規定，均構成累犯，新法對被告甲○○而言
      並無較有利之情形，依刑法第二條第一項前段，應逕依修
      正前之刑法第四十七條規定，論以累犯。
    (四)罰金如易服勞役：
      本件被告甲○○、庚○○及丙○○行為時，易服勞役折算
      標準依刑法第四十二條第二項前段規定原係以銀元一元以
      上三元以下折算一日，惟依被告行為時之罰金罰鍰提高標
      準條例第二條前段規定，就其原定數額提高為一百倍折算
      一日，故本件被告甲○○、庚○○及丙○○行為時之易服
      勞役折算標準，則應以銀元三百元即新台幣九百元折算一
      日。然九十五年七月一日修正公布施行之刑法第四十二條
      第三項前段規定：「易服勞役以新台幣一千元、二千元或
      三千元折算一日」。比較修正前後之易服勞役折算標準，
      以修正後之規定，較有利於被告，則依刑法第二條第一項
      但書規定，應適用修正施行後之刑法第四十二條第三項前
      段規定，定其折算標準。
據上論斷，應依刑事訴訟法第二百九十九條第一項前段，槍砲彈
藥刀械管制條例第八條第一項、第四項、第十二條第一項、第四
項，刑法第二條第一項、第十一條前段、舊刑法第二十八條、舊
刑法第五十五條、舊刑法第四十七條、第四十二條第三項前段、
第三十八條第一項第一款、第二款，判決如主文。
本案經檢察官蘇聰榮偵查後提起公訴；檢察官丁○○到庭執行職
務。
中    華    民    國    95    年    10    月    19    日
                  刑事第二庭    審判長法  官  蘇義洲
                                      法  官  徐文瑞
                                      法  官  洪士傑
以上正本證明與原本無異。
如不服本判決，應於判決送達後10日內，向本院提出上訴狀。
                                書記官  王政煌
中    華    民    國    95    年    10    月    20    日
槍砲彈藥刀械管制條例第8條第1項、第4項
未經許可，製造、販賣或運輸鋼筆槍、瓦斯槍、麻醉槍、獵槍、
空氣槍或第4條第1項第1款所定其他可發射金屬或子彈具有殺傷
力之各式槍砲者，處無期徒刑或5年以上有期徒刑，併科新臺幣1
千萬元以下罰金。
未經許可，持有、寄藏或意圖販賣而陳列第 1 項所列槍枝者，處
3年以上10年以下有期徒刑，併科新臺幣700萬元以下罰金。
槍砲彈藥刀械管制條例第12條第1項、第4項
未經許可，製造、販賣或運輸子彈者，處 1 年以上 7 年以下有
期徒刑，併科新台幣 500 萬元以下罰金。
未經許可，持有、寄藏或意圖販賣而陳列子彈者，處 5 年以下有
期徒刑，併科新台幣 300 萬元以下罰金。
附表一
  ┌─┬──────┬──────┬──────┬─────────┬───────┐
  │編│扣押物、出處│扣押時間及地│鑑定報告及出│有無殺傷力及製造方│應沒收之物    │
  │號│            │點          │處          │法                │              │
  ├─┼──────┼──────┼──────┼─────────┼───────┤
  │一│改造手槍2 枝│95年1月12日1│內政部警政署│1.均有殺傷力。    │均為違禁物，應│
  │  │（槍枝管制編│時30分許，在│刑事警察局95│2.均經鑑定，均認係│沒收。        │
  │  │號0000000000│高雄市左營區│年3月23日刑 │  仿BERETTA廠92FS │              │
  │  │、0000000000│自由3路553號│鑑字第      │  型半自動手槍所製│              │
  │  │號）（警卷第│前，F7-3659 │0000000000  │  造之槍枝換裝土造│              │
  │  │75、61頁）  │號車內      │號槍彈鑑定書│  金屬槍管改造而成│              │
  │  │            │            │編號一、二（│  之改造手槍，機械│              │
  │  │            │            │95 偵字1887 │  性能良好，可供擊│              │
  │  │            │            │號卷第      │  發適用子彈使用。│              │
  │  │            │            │191-199頁） │                  │              │
  │  │            │            │            │                  │              │
  ├─┼──────┼──────┼──────┼─────────┼───────┤
  │二│子彈45顆    │同上        │同上鑑定書編│1.19顆，認均係由直│無。          │
  │  │（警卷第75頁│            │號六        │  徑9.40mm~9.85mm │有殺傷力之子彈│
  │  │、67頁）    │            │            │  、長度16.74mm~17│，均經試射完畢│
  │  │            │            │            │  .31 mm土造金屬彈│，業已滅失；無│
  │  │            │            │            │  殼直徑8.55mm~8. │殺傷力或未鑑定│
  │  │            │            │            │  77mm金屬彈頭組合│之子彈，或無殺│
  │  │            │            │            │  而成之土造子彈，│傷力或無法證明│
  │  │            │            │            │  採6顆試射，均可 │有殺傷力，均非│
  │  │            │            │            │  擊發，認具殺傷力│違禁物，均不予│
  │  │            │            │            │  。（其餘子彈未經│宣告沒收。    │
  │  │            │            │            │  鑑定，無從認    │              │
  │  │            │            │            │  定有無殺傷力）  │              │
  │  │            │            │            │2.12顆，認均係由直│              │
  │  │            │            │            │  徑9.41mm、長度  │              │
  │  │            │            │            │  17.00mm金屬彈殼 │              │
  │  │            │            │            │  及直徑8.81mm金屬│              │
  │  │            │            │            │  彈頭組合而成之土│              │
  │  │            │            │            │  造子彈，採樣4顆 │              │
  │  │            │            │            │  試射：3顆均可擊 │              │
  │  │            │            │            │  發，認具殺傷力，│              │
  │  │            │            │            │  1顆無法擊發，認 │              │
  │  │            │            │            │  不具殺傷力。    │              │
  │  │            │            │            │  （其餘子彈未經鑑│              │
  │  │            │            │            │  定，無從認定    │              │
  │  │            │            │            │  有無殺傷力）    │              │
  │  │            │            │            │3.7顆，認均係由直 │              │
  │  │            │            │            │  徑9.87mm、長度  │              │
  │  │            │            │            │  19.10mm金屬彈殼 │              │
  │  │            │            │            │  及直徑8.84mm金屬│              │
  │  │            │            │            │  彈頭組合而成之土│              │
  │  │            │            │            │  造子彈，採樣2顆 │              │
  │  │            │            │            │  試射，均可擊發，│              │
  │  │            │            │            │  認具殺傷力。    │              │
  │  │            │            │            │  （其餘子彈未經鑑│              │
  │  │            │            │            │  定，無從認定    │              │
  │  │            │            │            │  有無殺傷力）    │              │
  │  │            │            │            │4.6顆，認均係由直 │              │
  │  │            │            │            │  徑9.62mm、長度  │              │
  │  │            │            │            │  19.15mm玩具金屬 │              │
  │  │            │            │            │  彈殼加裝直徑8.69│              │
  │  │            │            │            │  mm金屬彈頭改造而│              │
  │  │            │            │            │  成之改造子彈，採│              │
  │  │            │            │            │  樣2顆試射：1顆可│              │
  │  │            │            │            │  擊發；1顆無法擊 │              │
  │  │            │            │            │  發，認不具殺傷力│              │
  │  │            │            │            │  。              │              │
  │  │            │            │            │  （其餘子彈未經鑑│              │
  │  │            │            │            │  定，無從認定    │              │
  │  │            │            │            │  有無殺傷力）    │              │
  │  │            │            │            │                  │              │
  │  │            │            │            │                  │              │
  │  │            │            │            │                  │              │
  ├─┼──────┼──────┼──────┼─────────┼───────┤
  │三│手槍2枝（槍 │95年1月12日1│同上鑑定書編│1.槍枝管制編號    │均應沒收      │
  │  │枝管制編號  │時30分許，在│號三        │0000000000號，認係│              │
  │  │000000000、 │高雄市左營區│            │仿BERETTA廠84型半 │              │
  │  │0000000000號│自由3路553號│            │自動手槍所製造之槍│              │
  │  │）（警卷第75│前4395-GK號 │            │枝換裝土造金屬槍管│              │
  │  │、67頁）    │自用小客車  │            │改造而成之改造手槍│              │
  │  │            │            │            │，機械性能良好，可│              │
  │  │            │            │            │供擊發適用子彈使用│              │
  │  │            │            │            │，認具殺傷力。    │              │
  │  │            │            │            │2.槍枝管制編號    │              │
  │  │            │            │            │0000000000號，認係│              │
  │  │            │            │            │仿GLOCK廠17型半自 │              │
  │  │            │            │            │動手槍所製造之槍枝│              │
  │  │            │            │            │換裝土造金屬槍管改│              │
  │  │            │            │            │造而成之改造手槍，│              │
  │  │            │            │            │機械性能良好，可供│              │
  │  │            │            │            │擊發適用子彈使用，│              │
  │  │            │            │            │認具殺傷力。      │              │
  │  │            │            │            │                  │              │
  ├─┼──────┼──────┼──────┼─────────┼───────┤
  │四│子彈23顆    │同上        │同上鑑定書號│1.4顆，認均係由直 │無            │
  │  │（警卷75、67│            │五          │  徑8.92mm、長度  │              │
  │  │頁）        │            │            │  18.02mm金屬彈殼 │有殺傷力之子彈│
  │  │            │            │            │  及直徑7.80mm金屬│，均經試射完畢│
  │  │            │            │            │  彈頭組合而成之土│，業已滅失；無│
  │  │            │            │            │  造子彈，採1顆試 │殺傷力或未鑑定│
  │  │            │            │            │  射，無法擊發，認│之子彈，或無殺│
  │  │            │            │            │  不具殺傷力      │傷力或無法證明│
  │  │            │            │            │  。              │有殺傷力，均非│
  │  │            │            │            │  （其餘子彈未經鑑│違禁物，均不予│
  │  │            │            │            │  定，無從認定有無│宣告沒收。    │
  │  │            │            │            │  殺傷力）        │              │
  │  │            │            │            │2.19顆，認均係由直│              │
  │  │            │            │            │  徑9.40mm、長度  │              │
  │  │            │            │            │  16.98mm金屬彈殼 │              │
  │  │            │            │            │  及直徑8.82mm金屬│              │
  │  │            │            │            │  彈頭組合而成之土│              │
  │  │            │            │            │  造子彈，採樣6顆 │              │
  │  │            │            │            │  試射，均可擊發，│              │
  │  │            │            │            │  認具殺傷力。    │              │
  │  │            │            │            │  （其餘子彈未經鑑│              │
  │  │            │            │            │  定，無從認定    │              │
  │  │            │            │            │  有無殺傷力）    │              │
  │  │            │            │            │                  │              │
  ├─┼──────┼──────┼──────┼─────────┼───────┤
  │五│手槍1枝（槍 │95年1月12日 │同上鑑定書編│1.具殺傷力。      │另行依法處理。│
  │  │枝管制編號  │10時40分許，│號四        │2.經鑑定，均認係仿│              │
  │  │0000000000號│在臺南縣麻豆│            │  BERETTA廠92FS型 │              │
  │  │）（警卷第86│鎮關市廟67號│            │  半自動手槍所製造│              │
  │  │頁）        │2樓（戊○○ │            │  之槍枝換裝土造金│              │
  │  │            │住處）      │            │  屬槍管及土造金屬│              │
  │  │            │            │            │  槍機改造而成之改│              │
  │  │            │            │            │  造手槍，機械性能│              │
  │  │            │            │            │  良好，可供擊發適│              │
  │  │            │            │            │  用子彈使用。    │              │
  │  │            │            │            │                  │              │
  │  │            │            │            │                  │              │
  ├─┼──────┼──────┼──────┼─────────┼───────┤
  │  │子彈10顆    │同上        │同上鑑定書編│1.10顆，認均係由直│無。          │
  │六│（警卷      │            │號七        │  徑8.86mm、長度  │（無殺傷力或未│
  │  │000000000號 │            │            │  16.60mm金屬彈殼 │鑑定之子彈，或│
  │  │卷頁86）    │            │            │  及直徑7.84mm金屬│無殺傷力或無法│
  │  │            │            │            │  彈頭組合而成之土│證明有殺傷力，│
  │  │            │            │            │  造子彈，採樣3顆 │均非違禁物，均│
  │  │            │            │            │  試射，均無法擊發│不予宣告沒收）│
  │  │            │            │            │  ，認不具殺傷力。│。            │
  │  │            │            │            │  （其餘子彈未經鑑│              │
  │  │            │            │            │  定，無從認定有無│              │
  │  │            │            │            │  殺傷力）        │              │
  ├─┼──────┼──────┼──────┼─────────┼───────┤
  │七│子彈5顆     │95年1月17日 │內政部警政署│1.5顆，認均係由直 │無。          │
  │  │（警卷      │下午2時許， │刑事警察局95│  徑8.8mm土造金屬 │（具殺傷力之子│
  │  │0000000000號│在臺南市和真│年2月24日刑 │  彈頭之土造子彈，│彈經試射完畢，│
  │  │卷頁12）    │街35號甲○○│鑑字第      │  採樣2顆試射，均 │業已滅失；其餘│
  │  │            │住處        │0000000000號│  可擊發，認具殺傷│未鑑定之子彈，│
  │  │            │            │槍彈鑑定書  │  力。（其餘子彈未│無法證明有殺傷│
  │  │            │            │            │  經鑑定，無從認定│力，非違禁物，│
  │  │            │            │            │  有無殺傷力）    │均不予宣告沒收│
  │  │            │            │            │                  │）。          │
  ├─┼──────┼──────┼──────┼─────────┼───────┤
  │  │金屬彈殼5顆 │同上        │同上        │  認均係玩具金屬彈│無。          │
  │八│（警卷      │            │            │  殼。            │非違禁物。    │
  │  │0000000000號│            │            │                  │              │
  │  │卷頁12）    │            │            │                  │              │
  │  │            │            │            │                  │              │
  ├─┼──────┼──────┼──────┼─────────┼───────┤
  │九│手槍1枝（槍 │95年1月23日 │內政部警政署│1.具殺傷力。      │應沒收。      │
  │  │枝管制編號（│上午12時30分│刑事警察局95│2.經鑑定，均認係仿│              │
  │  │0000000000號│許，在臺南市│年3月4日刑鑑│  BERETTA廠92FS型 │              │
  │  │）（        │民權路3段443│字第        │  半自動手槍所製造│              │
  │  │000000000號 │號（4626-LY │0000000000號│  之槍枝換裝土造金│              │
  │  │警卷頁9、95 │號自用小客車│槍彈鑑定書）│  屬槍管及土造金屬│              │
  │  │偵字3312號卷│內）        │            │  槍機改造而成之改│              │
  │  │頁18）      │            │            │  造手槍，機械性能│              │
  │  │            │            │            │  良好，可供擊發適│              │
  │  │            │            │            │  用子彈使用。    │              │
  │  │            │            │            │                  │              │
  │  │            │            │            │                  │              │
  ├─┼──────┼──────┼──────┼─────────┼───────┤
  │十│子彈6顆     │同上        │同上        │1.3顆，認均係由玩 │無。          │
  │  │（000000000 │            │            │  具金屬彈殼加裝直│（無殺傷力或未│
  │  │號警卷頁9、 │            │            │  徑約8.8mm金屬彈 │鑑定之子彈，或│
  │  │95偵字3312號│            │            │  頭而成之改造子彈│無殺傷力或無法│
  │  │卷頁18）    │            │            │  ，採1顆試射，無 │證明有殺傷力，│
  │  │            │            │            │  法擊發，認不具殺│均非違禁物，均│
  │  │            │            │            │  傷力。（其餘子彈│不予宣告沒收）│
  │  │            │            │            │  未經鑑定，無從認│              │
  │  │            │            │            │  定有無殺傷力）  │              │
  │  │            │            │            │2.2顆，認均係由玩 │              │
  │  │            │            │            │  具金屬彈殼加裝直│              │
  │  │            │            │            │  直徑約8.7mm金屬 │              │
  │  │            │            │            │  彈頭而成之改造子│              │
  │  │            │            │            │  彈，採樣1顆試射 │              │
  │  │            │            │            │  ，無法擊發，認不│              │
  │  │            │            │            │  具殺傷力。      │              │
  │  │            │            │            │  （其餘子彈未經鑑│              │
  │  │            │            │            │  定，無從認定    │              │
  │  │            │            │            │  有無殺傷力）    │              │
  │  │            │            │            │3.1顆，認係具直徑 │              │
  │  │            │            │            │  8.9mm土造金屬彈 │              │
  │  │            │            │            │  頭之土造子彈，經│              │
  │  │            │            │            │  試射，無法擊發，│              │
  │  │            │            │            │  認不具殺傷力。  │              │
  └─┴──────┴──────┴──────┴─────────┴───────┘
附表二
  ┌─┬──────┬──────┬──────┬─────────┐
  │編│扣押物、出處│扣押時間及地│備註        │是否宣告沒收      │
  │號│            │點          │            │                  │
  ├─┼──────┼──────┼──────┼─────────┤
  │一│砂輪機2組   │95年1月17日 │供甲○○製作│宣告沒收。        │
  │  │            │下午2時許， │槍枝、子彈所│                  │
  │  │            │在甲○○位於│用          │                  │
  │  │            │臺南市○○街│            │                  │
  │  │            │35號住處    │            │                  │
  ├─┼──────┼──────┼──────┼─────────┤
  │二│固定器4組   │同上        │同上        │同上              │
  ├─┼──────┼──────┼──────┼─────────┤
  │三│電鑽1把     │同上        │同上        │同上              │
  ├─┼──────┼──────┼──────┼─────────┤
  │四│電烙鐵1枝   │同上        │同上        │同上              │
  ├─┼──────┼──────┼──────┼─────────┤
  │五│紅外線瞄準器│同上        │同上        │同上              │
  │  │1枝         │            │            │                  │
  ├─┼──────┼──────┼──────┼─────────┤
  │六│砂紙3張     │同上        │同上        │同上              │
  ├─┼──────┼──────┼──────┼─────────┤
  │七│通槍條3條   │同上        │同上        │同上              │
  │  │            │            │            │                  │
  ├─┼──────┼──────┼──────┼─────────┤
  │八│鑽頭6枝     │同上        │同上        │同上              │
  │  │            │            │            │                  │
  ├─┼──────┼──────┼──────┼─────────┤
  │九│溶鉛鐵瓢1枝 │同上        │同上        │同上              │
  ├─┼──────┼──────┼──────┼─────────┤
  │十│鉛條2條     │同上        │同上        │同上              │
  │  │            │            │            │                  │
  ├─┼──────┼──────┼──────┼─────────┤
  │十│彈簧6條     │同上        │同上        │同上              │
  │一│            │            │            │                  │
  ├─┼──────┼──────┼──────┼─────────┤
  │十│點火器1枝   │同上        │同上        │同上              │
  │二│            │            │            │                  │
  ├─┼──────┼──────┼──────┼─────────┤
  │十│製槍、彈工具│同上        │同上        │同上              │
  │三│1批         │            │            │                  │
  ├─┼──────┼──────┼──────┼─────────┤
  │十│製槍零件1箱 │同上        │同上        │同上              │
  │四│            │            │            │                  │
  └─┴──────┴──────┴──────┴─────────┘


司法院資訊處製作；財團法人民間司法改革基金會備份。
